# 请教陈版关于部分资产组有减值迹象总体无减值迹象的处理

提问人：嫂嫂自重 时间：2017-05-15 19:40:30
企业合并中，对价分为a资产组与剩余资产组两块。 在基于减值测试的目的的评估报告中，是以被收购标的公司整体作为一个资产组组合，那么得出了整体不存在减值的结论 但是a资产组出现了明显的减值迹象，且a资产组与剩余的资产组组合难以辨认清楚，此时该如何确定下一步程序？

回答人：chenyiwei
资产减值测试应当以单项资产或者资产组为单位测算可收回金额，而不能以法人整体为测算单位。这种情况应单独对A资产组进行减值测试和计提减值准备。